臺灣板橋地方法院刑事判決　　　　　　　94年度訴字第1167號
公　訴　人　臺灣板橋地方法院檢察署檢察官
被　　　告　甲○○
上列被告因違反毒品危害防制條例案件，由檢察官提起公訴（94
年度毒偵字第2689號），經本院合議庭裁定由受命法官獨任進行
簡式審判程序，判決如下：
    主  文
甲○○施用第一級毒品，處有期徒刑玖月；又施用第二級毒品，
，處有期徒刑伍月。應執行有期徒刑壹年。
    事  實
一、甲○○曾因違反麻醉藥品管理條例案件，於民國（下同）85
    年3 月12日，經本院以85年度易字第76號刑事判決判處有期
    徒刑6 月，85年4 月30日判決確定，85年8 月3 日因易科罰
    金執行完畢；又因違反麻醉藥品管理條例案件，於87年5 月
    8 日，經本院以86年度訴緝字第279 號、第280 號刑事判決
    判處有期徒刑6 月，87年7 月11日判決確定，87年8 月10日
    因易科罰金執行完畢（以上罪刑均不致使本案犯行構成累犯
    ）。又其曾因施用毒品案件，於92年3 月11日，經本院以92
    年度毒聲字第780 號裁定送觀察、勒戒後，因認有繼續施用
    毒品傾向，於92年4 月14日，經本院以92年度毒聲字第1068
    號裁定令入戒治處所施以強制戒治，嗣因強制戒治滿3 月，
    成效評定為合格，於92年8 月27日，經本院以92年度毒聲字
    第2652號裁定停止戒治，所餘戒治期間付保護管束（92年9
    月15日出監），並於93年4 月10日執行保護管束期滿，未經
    撤銷以已執行完畢論，乃於93年6 月7 日，由臺灣板橋地方
    法院檢察署檢察官以93年度戒毒偵字第211 號為不起訴處分
    確定。詎甲○○猶不知心生悔悟，竟於前開強制戒治執行完
    畢釋放後，5 年內之94年3 月26日晚間某時、94年3 月28日
    上午某時，在臺北縣新莊市○○街17巷5 號4 樓之住處，分
    別施用第二級毒品安非他命（使用自製吸食器）及施用第一
    級毒品海洛因（以香菸沾取）各1 次，嗣於94年3 月28日20
    時25分許，因甲○○屬列管毒品人口，經警採尿後送驗而偵
    悉上情。
二、案經臺北縣政府警察局新莊分局移送臺灣板橋地方法院檢察
    署檢察官偵查起訴。
　　理  由
一、按依刑事訴訟法第284 條之1 之規定，除簡式審判程序及簡
    易程序案件外，第一審應行合議審判，復依同法第273 條之
    1 第1 項之規定，除被告所犯為死刑、無期徒刑、最輕本刑
    為三年以上有期徒刑之罪或高等法院管轄第一審案件者外，
    於第一次審判期日前之準備程序進行中，被告先就被訴事實
    為有罪之陳述時，審判長得告知被告簡式審判程序之旨，並
    聽取當事人、代理人、辯護人及輔佐人之意見後，裁定進行
    簡式審判程序。查被告甲○○所犯係死刑、無期徒刑、最輕
    本刑為三年以上有期徒刑以外之罪，其於準備程序中就被訴
    事實為有罪之陳述，經法官告知簡式審判程序之旨，並聽取
    公訴人、被告之意見後，業經本院合議庭依上開規定裁定由
    受命法官獨任進行簡式審判程序，合先敘明。
二、訊據被告甲○○坦承前開犯罪事實，而被告於前開時、地經
    警所採集之尿液檢體經檢驗，結果呈安非他命、鴉片類陽性
    反應，此有列管毒品人口尿液檢體採集送驗紀錄表、台灣檢
    驗科技股份有限公司於94年4 月11日出具之濫用藥物尿液檢
    驗報告〈檢體編號：DＺ000000000000〉各1 份（見臺灣板橋
    地方法院檢察署94年度毒偵字第2689號卷第6 頁、第7 頁）
    附卷可稽，堪認被告前開施用第一級毒品海洛因、第二級毒
    品安非他命之自白與事實相符。查被告曾因施用毒品案件，
    於92年3 月11日，經本院以92年度毒聲字第780 號裁定送觀
    察、勒戒後，因認有繼續施用毒品傾向，於92年4 月14日，
    經本院以92年度毒聲字第1068號裁定令入戒治處所施以強制
    戒治，嗣因強制戒治滿3 月，成效評定為合格，於92年8 月
    27日，經本院以92年度毒聲字第2652號裁定停止戒治，所餘
    戒治期間付保護管束（92年9 月15日出監），並於93年4 月
    10日執行保護管束期滿，未經撤銷以已執行完畢論，乃於93
    年6 月7 日，由臺灣板橋地方法院檢察署檢察官以93年度戒
    毒偵字第211 號為不起訴處分確定，此有臺灣高等法院被告
    前案紀錄表1 份在卷足稽，其於強制戒治執行完畢釋放後，
    5 年內犯本件施用毒品犯行，符合毒品危害防制條例第23條
    第2 項之規定。從而，本案事證已臻明確，被告犯行洵堪認
    定，自應依法論科。
三、核被告甲○○所為，係犯毒品危害防制條例第10條第1 項、
    第2 項之施用第一級毒品罪、施用第二級毒品罪。被告施用
    前後持有第一級毒品海洛因、第二級毒品安非他命之低度行
    為各為其施用之高度行為所吸收而不另論罪。被告所犯上開
    二罪，犯意各別，行為互殊，觸犯構成要件相異之罪名，自
    應分論併罰。爰審酌被告前因施用安非他命案件，經多次判
    決處刑、觀察勒戒及強制戒治，猶不知心生悔悟及其品行、
    智識程度、所生危害、犯罪後於本院審理中坦承犯行，態度
    尚佳等一切情狀，各量處如主文所示之刑，並定其應執行刑
    ，以資懲儆。
據上論斷，應依刑事訴訟法第273 條之1 第1 項、第299 條第1
項前段，毒品危害防制條例第10條第1 項、第2 項、第23條第2
項，刑法第11條前段、第51條第5 款，判決如主文。
本案經檢察官陳銘祥到庭執行職務。
中　　華　　民　　國　　94　　年　　7 　　月　　19　　日
                  刑事第八庭  法  官  陳鴻清
以上正本證明與原本無異。
如不服本判決，應於判決送達後10日內，向本院提出上訴狀。
                              書記官  林蔚然
中　　華　　民　　國　　94　　年　　7 　　月　　20　　日
附錄本案論罪科刑法條全文：
毒品危害防制條例第10條：
施用第一級毒品者，處六月以上五年以下有期徒刑。
施用第二級毒品者，處三年以下有期徒刑。
